臺灣板橋地方法院刑事判決　　　　　　　　　　　　九十三年度訴字第一０四九號
　　公　訴　人　臺灣板橋地方法院檢察署檢察官
　　被　　　告　甲○○
右列被告因槍砲彈藥刀械管制條例案件，經檢察官提起公訴（九十三年度偵字第四四
七九號），本院改依簡式審理程序，判決如左：
    主  文
甲○○未經許可，持有可發射子彈具有殺傷力之改造手槍，處有期徒刑年，併科罰
金新臺幣壹拾萬元，罰金如易服勞役，以佰元即新臺幣玖佰元折算壹日。
扣案之仿ＢＥＲＥＴＴＡ廠Ｍ９型半自動手槍製造之玩具手槍換裝土造金屬槍管而成
之改造手槍壹枝（含彈匣壹個，槍枝管制編號：0000000000號）及土造子
彈貳顆，均沒收。
    事  實
一、甲○○明知未經中央主管機關許可，不得持有可發射子彈具有殺傷力之改造手槍
    及所使用具殺傷力之子彈，竟為求擁槍供作防身之用，基於非法持有之犯意，於
    民國（下同）九十三年一月底某日，在台北縣三重市大同公園內，以新台幣（下
    同）六萬元之代價，向綽號「明宏」之姓名年籍均不詳之成年男子，購買具殺傷
    力之改造玩具手槍一枝（含彈匣一個，槍枝管制編號：0000000000號
    ）及具殺傷力之土造子彈三顆（其中一顆已於鑑驗時經試射而擊發滅失）及不具
    殺傷力之改造子彈三顆，綽號「明宏」之男子遂於同日某時在台北縣三重市○○
    路不詳處所，將上開槍、彈交予甲○○未經許可持有之。嗣甲○○於同年二月二
    十八日晚上十時三十分許，在台北縣三重市○○路○段與三民街口，因形跡可疑
    為警攔查後，同意警方搜索其所著衣物，隨即自其腰際查獲前開槍、彈。
二、案經臺北縣政府警察局三重分局報請臺灣板橋地方法院檢察署檢察官偵查起訴。
    本院於準備程序進行中，被告就被訴事實為有罪之陳述，經告知被告簡式審判程
    序之旨，並聽取當事人之意見後，裁定進行簡式審判程序。
    理  由
一、右揭犯罪事實，業據被告甲○○於本院審理時供認屬實，而其為警查扣之槍枝一
    枝、子彈六顆，經送內政部警政署刑事警察局（下稱刑事局）以性能檢驗法及試
    射法鑑定，結果認送鑑之改造槍枝一枝係仿ＢＥＲＥＴＴＡ廠Ｍ９型半自動手槍
    製造之玩具手槍換裝土造金屬槍管而成之改造手槍（槍枝管制編號：00000
    00000號），可擊發適用之子彈，認具殺傷力，扣案之子彈六顆，其中三顆
    認均係由土造金屬彈殼加裝直徑約9.0mm 金屬彈頭而成之土造子彈，經取樣一顆
    試射結果，可擊發，認具殺傷力，另三顆子彈，認均係由玩具金屬彈殼加裝直徑
    7.9mm 金屬彈頭而成之改造子彈，經取樣一顆試射結果，無法擊發，認不具殺傷
    力，以上有刑事局九十三年三月十日槍彈鑑定書一份在卷可稽（見偵查卷宗第四
    十二至四十六頁），是依前揭扣案之槍、彈及刑事局鑑定書等補強證據已足擔保
    被告於本院審理中就前開犯罪事實所為任意性自白具有相當程度之真實性，雖被
    告另辯稱：伊有試射過，當時不能擊發，警方在查獲時，有對空鳴槍，也是不能
    擊發，我只是拿槍來壯膽云云（見本院九十三年八月三十日簡式審判筆錄）。惟
    查，上開改造手槍及子彈，係警方在搜索被告所著衣物時，自其腰際查獲，且被
    告於為警查獲時，上開改造手槍已上膛，被告並將手插入右腰際拔槍做抵抗狀，
    業據被告於警詢時供承屬實，並有搜索扣押筆錄、扣押物品目錄表各一紙存卷可
    憑，倘若上開手槍並無法擊發，被告何須將該手槍上膛，並欲持以抵抗員警之理
    ？是被告所辯與常理不符，無足採信。本案事證明確，被告上開犯行洵堪認定，
    應予依法論科。
二、被告戴文雄未經許可，持有上開可發射子彈具有殺傷力之改造手槍及具殺傷力之
    土造子彈，核其所為係犯槍砲彈藥刀械管制條例第十一條第四項未經許可持有可
    發射子彈具有殺傷力之改造手槍罪、同條例第十二條第四項未經許可持有子彈罪
    。被告自九十三年一月底某日起至被查獲之九十三年二月二十八日晚上十時三十
    分許止，分別持有上開手槍、子彈，各係同一持有行為之繼續，為繼續犯而各應
    論以一罪。被告以一持有行為，同時持有上開手槍一枝及子彈三顆，觸犯二罪名
    ，為想像競合犯，應從一重之槍砲彈藥刀械管制條例第十一條第四項未經許可持
    有可發射子彈具有殺傷力之改造手槍罪處斷。爰審酌被告持有前揭槍枝及子彈，
    影響社會治安甚巨，及其素行（有台灣高等法院被告全國前案紀錄表一份在卷）
    、智識程度、目的、手段，兼衡其犯後坦承犯行等一切情狀，量處如主文所示之
    刑，併科罰金部分並諭知易服勞役之折算標準，以示懲儆。
三、扣案之仿ＢＥＲＥＴＴＡ廠Ｍ９型半自動手槍製造之玩具手槍換裝土造金屬槍管
    而成之改造手槍一枝（含彈匣一個，槍枝管制編號：0000000000號）
    、土造子彈二顆，經鑑定均具殺傷力，已如前述，皆屬違禁物，不問屬於犯人與
    否，均應依刑法第三十八條第一項第一款之規定宣告沒收。又本案原扣得子彈共
    六顆，除前述依法宣告沒收之二顆土造子彈外，另一顆土造子彈，因已於鑑定時
    經實際試射而不具子彈之功能，餘三顆改造子彈，亦經鑑定不具殺傷力，皆無庸
    宣告沒收，併予敘明。
據上論斷，應依刑事訴訟法第二百七十三條之一第一項、第二百九十九條第一項前段
，槍砲彈藥刀械管制條例第十一條第四項、第十二條第四項，刑法第十一條前段、第
五十五條、第四十二條第二項、第三十八條第一項第一款，罰金罰鍰提高標準條例第
二條，現行法規所定貨幣單位折算新臺幣條例第二條，判決如主文。
本案經檢察官孫治平到庭執行職務。
中　　　華　　　民　　　國　　九十三　　年　　　九　　月　　  十三  　　日
                                      臺灣板橋地方法院刑事第四庭
                                          法  官  陳  靜  茹
右正本證明與原本無異。
如不服本判決，應於判決送達後十日內向本院提出上訴狀。
                                          書記官  廖  美  紅
中　　　華　　　民　　　國　　九十三　　年　　　九　　月　  　十六    　日
附錄本案論罪科刑法條全文
槍砲彈藥刀械管制條例第十一條
未經許可，製造、販賣或運輸第四條第一項第一款所稱其他可發射金屬或子彈具有殺
傷力之各式槍砲者，處五年以上有期徒刑，併科新臺幣一千萬元以下罰金。
未經許可，轉讓、出租或出借前項所列槍砲者，處三年以上十年以下有期徒刑，併科
新臺幣七百萬元以下罰金。
意圖供自己或他人犯罪之用，而犯前二項之罪者，處無期徒刑或七年以上有期徒刑，
併科新臺幣一千萬元以下罰金。
未經許可，持有、寄藏或意圖販賣而陳列第一項所列槍砲者，處一年以上七年以下有
期徒刑，併科新臺幣七百萬元以下罰金。
第一項至第三項之未遂犯罰之。
槍砲彈藥刀械管制條例第十二條
未經許可，製造、販賣或運輸子彈者，處一年以上七年以下有期徒刑，併科新台幣五
百萬元以下罰金。
未經許可，轉讓、出租或出借子彈者，處六月以上五年以下有期徒刑，併科新台幣三
百萬元以下罰金。
意圖供自己或他人犯罪之用，而犯前二項之罪者，處三年以上十年以下有期徒刑，併
科新台幣七百萬元以下罰金。
未經許可，持有、寄藏或意圖販賣而陳列子彈者，處五年以下有期徒刑，併科新台幣
三百萬元以下罰金。
第一項至第三項之未遂犯罰之。
